zh-CN: 兼容的遮阳篷导轨类型: C 型轨; Fiamma 篷架; Keder 轨; 卷筒轨; 绳索轨; 其他
hr-HR: Kompatibilna vrsta šine tende: C-profil; Fiamma rafter; Vodilica za keder; Cijev za namatanje; Vodilica za uže; Ostalo
pt-PT: Tipo de carril de toldo compatível: Canal C; Rafter Fiamma; Calha Keder; Tubo de enrolamento; Calha de corda; Outro
ko: 호환 차양 레일 유형: C채널; 피아마 래프터; 케더 레일; 롤러 튜브; 로프 트랙; 기타
cs: Kompatibilní typ kolejnice markýzy: C-profil; Napínací tyč Fiamma; Kedrová lišta; Profilová trubka; Vodicí lišta pro lano; Jiné
bg-BG: Съвместим тип релса за тента: C-образен канал; Греда Fiamma; Релса Keder; Ролкова тръба; Канал за въже; Друго
pl: Kompatybilny typ szyny markizy: Profil C; Krokiew Fiamma; Szyna Keder; Rura nawojowa; Szyna linowa; Pozostałe
ro-RO: Tip de șină de copertină compatibilă: Canal tip C; Șină Fiamma; Șină Keder; Tub rulou; Canal cu frânghie; Altele
es: Tipo de riel para toldo compatible: Canal C; Viga Fiamma; Riel Keder; Tubo de rodillo; Rope track; Otros
de: Kompatibler Markisenschienentyp: C-Kanal; Fiamma-Dachsparren; Kederschiene; Rollenrohr; Seilzugschiene; Sonstiges
sl-SI: Združljiva vrsta vodila za tendo: C-kanal; Fiamma špirovci; Keder vodilo; Valjčna cev; Vrvna steza; Druga
el: Συμβατός τύπος ράγας τέντας: Ράγα τύπου C; Δοκός Fiamma; Ράγα keder; Σωλήνας περιέλιξης; Οδηγός σχοινιού; Άλλο
nl: Compatibel type luifelrail: C-kanaal; Fiamma-spant; Keder-rail; Rolbuis; Tentrail; Overig
sv: Typ av kompatibel markisskena: C-profil; Fiamma-bjälke; Kederskena; Rullrör; Repskena; Övrigt
fi: Yhteensopiva markiisin kiskotyyppi: C-kanava; Fiamma-kisko; Urakisko; Rullakisko; Narukisko; Muu
hu: Kompatibilis napellenző-sín típus: C-csatorna; Fiamma szarufa; Keder sín; Görgős cső; Kötélpálya; Egyéb
nb: Kompatibel markiseskinnetype: C-kanal; Fiamma-bjelke; Keder-skinne; Rullerør; Tauspor; Annet
pt-BR: Tipo de trilho de toldo compatível: Trilho em C; Viga Fiamma; Trilho Keder; Tubo de rolo; Trilho de corda; Outro
en: Compatible awning rail type: C-channel; Fiamma rafter; Keder rail; Roller tube; Rope track; Other
da: Kompatibel markiseskinne: C-kanal; Fiamma rafter; Keder rail; Roller tube; Rope track; Andet
fr: Type de rail de store compatible: Rail en C; Bras de renfort Fiamma; Rail Keder; Tube enrouleur; Rail à corde; Autre
th: ประเภทรางกันสาดที่ใช้งานร่วมกันได้: เหล็กรางน้ำ; โครงกันสาดแบบปรับความยาวได้; รางเคเดอร์; แกนม้วนกันสาด; กันสาดแบบเชือกชักรอก; อื่นๆ
zh-TW: 相容遮陽篷導軌類型: C 型鋼; Fiamma 弧形支撐桿; Keder 導軌; 滾軸管; 繩索軌道; 其他
ru: Совместимый тип направляющей маркизы: С-канал; Распорка Fiamma; Направляющая кедера; Роликовая трубка; Тросовая направляющая; Другой
ja: 対応オーニングレールの種類: Cチャネル; フィアンマラフター; ケダーレール; ローラーチューブ; ロープトラック; その他
vi: Loại thanh ray mái hiên tương thích: Thép hình chữ C; Thanh căng mái hiên Fiamma; Thanh ray luồn bạt; Ống cuốn; Rãnh chạy dây mồi; Khác
it: Tipo di binario per tenda da sole compatibile: Canale C; Rafter Fiamma; Binario Keder; Tubo avvolgitore; Binario per fune; Altro
sk-SK: Kompatibilný typ koľajníc markízy: C profil; rafter Fiamma; Kederová lišta; Navíjacia rúrka; Lišta na lanko; Iné
tr: Uyumlu tente rayı tipi: C kanallı; Fiamma rafter; Keder rayı; Rulo tüp; Halat kanalı; Diğer
lt-LT: Suderinamas markizės bėgelio tipas: C kanalas; Fiamma gegnė; Keder bėgis; Ritininis vamzdelis; Virvių bėgelis; Kita